臺灣高等法院刑事判決
111年度交上易字第159號
上  訴  人  
即  被  告  林崑福


上列上訴人因公共危險案件，不服臺灣宜蘭地方法院111年度交
易字第49號，中華民國111年4月27日第一審判決（起訴案號：臺
灣宜蘭地方檢察署111年度偵字第1797號），提起上訴，本院判
決如下：
    主  文
上訴駁回。
    事實及理由
一、審理範圍
    本案係在刑事訴訟法第348條於民國110年6月18日修正施行
    後，於111年6月2日繫屬本院，應適用修正後之現行刑事訴
    訟法第348條規定判斷上訴範圍。原審判決後，上訴人即被
    告林崑福（下稱被告）明示僅就科刑部分提起上訴（本院卷
    第40頁），依現行刑事訴訟法第348條第3項規定及其修法理
    由，本院自僅就原判決關於被告之刑部分審理，至於未表明
    上訴之原判決關於犯罪事實、所犯法條等其餘部分則不屬本
    院審判範圍，爰用第一審判決書記載之事實、證據及理由（
    如附件）。
二、被告上訴意旨略以：本次係因父母親過世，心情不佳而飲用
    1杯高粱酒後，駕車上路遭警攔停查獲，請求從輕量刑云云
    。惟按量刑之輕重，屬於為裁判之法院得依職權自由裁量之
    事項，苟其量刑已以行為人之責任為基礎，並斟酌刑法第57
    條所列一切情狀，在法定刑度內，酌量科刑，如無偏執一端
    ，致明顯輕重失衡情形，不得遽指為不當或違法。原判決關
    於科刑部分，業於理由內具體說明其審酌之依據及理由（見
    原判決事實及理由欄「三」所載），其中關於累犯加重其刑
    部分，除經檢察官已具體主張被告構成累犯之事實及應加重
    最低本刑，原審亦於判決中說明被告前因犯公共危險罪，先
    後經臺灣宜蘭地方法院以106年度交簡字第1468號判決判處
    有期徒刑6月確定，嗣於107年8月7日易科罰金執行完畢，又
    因犯公共危險罪，經同法院以108年度交易字第171號判決判
    處有期徒刑7月，復經本院以108年度交上易字第321號判決
    上訴駁回確定，於109年12月14日執行完畢等情，合於刑法
    第47條第1項累犯之規定，且參考司法院大法官釋字第775號
    解釋意旨，審酌被告所犯犯罪類型均相同，而於前案執行完
    畢後未滿2年又再犯本案，顯見對刑罰反應力薄弱，依累犯
    規定加重其刑，復依刑法第57條所列情狀，以行為人之責任
    基礎，審酌被告除有前開構成累犯之公共危險罪紀錄而不再
    重複評價外，另尚有4次因不能安全駕駛而論罪科刑之紀錄
    ，未見警惕，再犯本罪，漠視一般往來公眾安全及自身安危
    ，又其吐氣所含酒精濃度達每公升0.69毫克，雖未實際造成
    他人傷害或財產損失，但對行車安全已生危害，並念其犯後
    坦承犯行之態度，暨其自陳智識程度、領有輕度身心障礙證
    明之家庭生活經濟狀況等一切情狀，量處有期徒刑8月，既
    未逾越法定刑度，亦無裁量權濫用或輕重失衡之情形，應予
    維持。被告雖以前詞請求從輕量處有期徒刑6月云云，但其
    於本院審理時改稱父親去年過世，和家人間有遺產問題心情
    不好而喝酒駕車云云，前後所述不一，且不論動機為何，均
    無可合理化其酒後駕車之行為，不得據為從輕量刑之因素。
    況被告曾因多次酒後駕車犯公共危險罪而經法院判處罪刑確
    定及執行完畢，已如前述，當知酒後不可駕駛動力交通工具
    上路，卻未從前案記取教訓，原審量定之刑亦無違法或不當
    情事，上訴意旨指摘原判決量刑不當云云，並無理由，應予
    駁回。
據上論斷，應依刑事訴訟法第368條、第373條，判決如主文。
本案經檢察官洪景明提起公訴，檢察官李豫雙到庭執行職務。
中　　華　　民　　國　　111 　年　　7 　　月　　29　　日
                  刑事第六庭  審判長法　官  劉方慈
                                    法　官  朱嘉川
                                    法　官  許曉微
以上正本證明與原本無異。
不得上訴。
                                    書記官  徐仁豐
中　　華　　民　　國　　111 　年　　7 　　月　　29　　日
附錄：本案論罪科刑法條全文
中華民國刑法第185條之3第1項第1款
駕駛動力交通工具而有下列情形之一者，處3年以下有期徒刑，
得併科30萬元以下罰金：
一、吐氣所含酒精濃度達每公升零點二五毫克或血液中酒精濃度
    達百分之零點零五以上。
附件：臺灣宜蘭地方法院111年度交易字第49號刑事判決